臺灣高等法院刑事判決
109年度上訴字第2209號
上  訴  人  
即  被  告  李念瑾



上列上訴人即被告因詐欺等案件，不服臺灣新竹地方法院109年
度金訴字第21號，中華民國109年4月29日第一審判決（起訴案號
：臺灣新竹地方檢察署108年度偵字第10231號），提起上訴，本
院判決如下：
    主  文
原判決關於其附表編號一所示犯三人以上共同詐欺取財罪，暨定
應執行刑部分均撤銷。
乙○○犯三人以上共同詐欺取財罪，處有期徒刑壹年。
其他上訴駁回。
上開撤銷改判及上訴駁回部分所處之刑，應執行有期徒刑壹年伍
月。
    犯罪事實
一、乙○○於民國108年5月2日晚間6時23分前某日時，加入邱創偉
    （所涉詐欺等罪嫌，業經原審法院另案審理中）及其他真實
    姓名、年籍均不詳之成年人所共同組成之詐騙集團，擔任該
    詐騙集團之提款車手，負責至金融機構自動櫃員機提領該詐
    騙集團向被害人詐欺所得款項之工作，並可獲得提領金額2％
    至3％計算之報酬（所涉參與組織罪嫌，業經臺灣苗栗地方法
    院另案審理中）後，與邱創偉及前開詐騙集團內之其他成年
    成員（無證據證明有未滿18歲之成員）共同意圖為自己不法
    之所有，基於3人以上共同詐欺取財之犯意聯絡，先由前開
    詐騙集團內其他成年成員於如附表「匯款時間、金額及帳戶
    」欄所示匯款時間前某日時，在不詳地點，取得三信商業銀
    行股份有限公司帳號0000000000000號帳戶（下稱三信銀行
    帳戶）、有限責任花蓮第二信用合作社帳號00000000000000
    000號帳戶（下稱花蓮二信帳戶）之金融卡及密碼供前開詐
    騙集團成年成員使用後，由前開詐騙集團內其他成年成員於
    如附表「詐騙手法」欄內所示時間，在不詳地點，以如附表
    所示詐騙手法，詐騙如附表所示告訴人，致如附表所示告訴
    人均陷於錯誤，先後依詐騙集團其他成年成員之指示，於如
    附表「匯款時間、金額及帳戶」欄所示匯款時間，將如附表
    「匯款時間、金額及帳戶」欄所示款項匯入至附表「匯款時
    間、金額及帳戶」欄所示帳戶內；復由邱創偉先以通訊軟體
    聯繫乙○○見面，並於109年5月5日某時許，在址設新竹縣○○
    鎮○○路○段000號之肯德基新竹竹東餐廳內，先後交付乙○○上
    開三信銀行帳戶、花蓮二信帳戶之金融卡及密碼，再由乙○○
    依照邱創偉之指示，先後於如附表所示之提領時間，持上開
    三信銀行帳戶、花蓮二信帳戶之金融卡及密碼，至如附表所
    示之提領地點，分別提領如附表所示之提領金額，再將所領
    取之詐欺款項交付予邱創偉，惟乙○○尚未依約定取得報酬。
二、案經甲○○、丙○○訴由新竹縣政府警察局竹東分局報請臺灣新
    竹地方檢察署檢察官偵查起訴。　　　
    理  由
壹、證據能力部分：
一、查本判決下列所引用被告以外之人於審判外之言詞或書面陳
    述，屬傳聞證據，檢察官及被告於本院準備程序期日中分別
    表示同意或不爭執其等證據能力（見本院卷第78、79頁），
    且迄至言詞辯論終結前亦均未聲明異議，本院審酌上開證據
    資料製作時之情況，核無違法取證或其他瑕疵，證明力亦無
    明顯過低之情形，認為以之作為證據為適當，依刑事訴訟法
    第159條之5規定，認定前揭供述均有證據能力。　　
二、至於非供述證據部分，檢察官及被告均不爭執其等證據能力
    （見本院卷第78、79頁），復均查無違反法定程序取得或其
    他不得作為證據之情形，且經本院於審理期日提示予檢察官
    及被告而為合法調查，應認均有證據能力。
貳、實體部分：
一、認定犯罪事實所憑之證據及理由　
　㈠上開犯罪事實，業據上訴人即被告乙○○於警詢、偵查、原審
    及本院審理時坦承不諱（見偵卷第9至12、61至64、67至70
    頁、原審卷第381至85、87至91頁、本院卷第76、77、127、
    128頁），核與證人即告訴人甲○○、丙○○（以下合稱告訴人2
    人）於警詢時指訴情節相符（見偵卷第18至20、34至36頁）
    ，並有被告提領現場自動櫃員機監視器錄影畫面截圖、台新
    銀行自動櫃員機交易明細表、新竹第三信用合作社自動櫃員
    機交易明細表、合作金庫銀行自動櫃員機交易明細單、有限
    責任花蓮第二信用合作社109年2月10日花二信發字第109010
    1號函及檢附潘憶馨花蓮二信帳戶之活期性存款往來明細帳
    、三信商業銀行股份有限公司109年2月26日三信銀管字第10
    901068號函及檢附陳彥百三信銀行帳戶之客戶帳卡明細單等
    件在卷可稽（見偵卷第15至17、31、45、46頁、原審卷第33
    至35頁），足認被告之自白核與事實相符，堪予採信。
　㈡按共同正犯之意思聯絡，不限於事前有所協議，其於行為當
    時，基於相互之認識，以共同犯罪之意思參與者，亦無礙於
    共同正犯之成立；又按共同正犯之成立，祇須具有犯意之聯
    絡及行為之分擔，既不問犯罪動機起於何人，亦不必每一階
    段犯行，均須參與，若共同實施犯罪行為之人，在共同意思
    範圍內，各自分擔犯罪行為之一部，相互利用他人之行為，
    以達其犯罪之目的，其成立不以全體均參與實施犯罪構成要
    件之行為為要件；參與犯罪構成要件之行為者，固為共同正
    犯；以自己共同犯罪之意思，參與犯罪構成要件以外之行為
    ，或以自己共同犯罪之意思，事前同謀，而由其中一部分人
    實行犯罪之行為者，亦均應認為共同正犯，使之對於全部行
    為所發生之結果，負其責任；另共同正犯之意思聯絡，原不
    以數人間直接發生者為限，若有間接之聯絡者，亦包括在內
    （最高法院73年台上字第1886號判例、92年度台上字第2824
    號判決意旨、34年上字第862 號判例、77年台上字第2135號
    判例參照）。復參以目前遭破獲之電話詐騙集團之運作模式
    ，係先以詐騙集團收集人頭通訊門號或預付卡之門號及金融
    機構帳戶，以供該集團彼此通聯、對被害人施以詐術、接受
    被害人匯入受騙款項及將贓款為多層次轉帳之使用，並避免
    遭檢警調機關追蹤查緝，再由該集團成員以虛偽之情節詐騙
    被害人，於被害人因誤信受騙而將款項匯入指定帳戶或交付
    後，除承襲先前詐騙情節繼續以延伸之虛偽事實詐騙該被害
    人使該被害人能再匯入、交付更多款項外，並為避免被害人
    發覺受騙報警，多於確認被害人已依指示匯款或提領現金後
    ，即迅速指派集團成員以臨櫃提款或自動櫃員機領款等方式
    將詐得贓款即刻提領殆盡；此外，為避免因於收集人頭帳戶
    或於臨櫃提領詐得贓款，或親往收取款項時，遭檢警調查獲
    該集團，多係由集團底層成員出面從事該等高風險之臨櫃提
    款、收取款項（即「車手」）、把風之工作，其餘成員則負
    責管理帳務或擔任居間聯絡之後勤人員，然不論擔任車手工
    作而負責提領款項、取走贓款再交與詐欺集團上游之行為，
    均為詐欺集團犯罪計畫不可或缺之重要環節。經查：本案被
    告加入詐欺集團知悉所從事之行為係整體詐騙行為分工之一
    環，其縱未親自參與詐騙工作，亦未必知悉其他共犯詐騙告
    訴人2人之實際情況及內容，然其係為達成不法所有之詐欺
    取財犯罪目的，分工參與詐騙集團取得告訴人2人財物全部
    犯罪計畫之一部分行為，即依共犯邱創偉之指示，前往提領
    詐欺犯罪所得，使共犯邱創偉及其所屬詐欺集團其他成年成
    員得以順利完成詐欺取財之行為，並欲從中獲取利潤、賺取
    報酬，足徵其係基於自己犯罪之意思參與該詐欺集團之分工
    ，而與共犯邱創偉及其所屬詐欺集團其他成年成員間互有犯
    意之聯絡及行為之分擔，縱被告並未與共犯邱創偉所屬詐欺
    集團之其他成年成員間有直接之犯意聯絡，揆諸上揭說明，
    仍無礙於被告與共犯邱創偉及其所屬詐欺集團其他成年成員
    間形成犯意聯絡，並應就其所參與犯行所生之全部犯罪結果
    共同負責。
　㈢綜上，本案被告犯行事證明確，應予依法論科。
二、論罪：
　㈠核被告所為，均係犯刑法第339條之4第1項第2款之3人以上共
    同詐欺取財罪（共2罪）。
　㈡被告與邱創偉及所屬詐欺集團其他成年成員間就上開犯行，
    有犯意聯絡及行為分擔，應論以共同正犯。
　㈢又如附表編號一所示之告訴人甲○○雖有數次匯款之行為，惟
    此係告訴人甲○○受同一詐騙行為而分次交付財物之結果，應
    認係同一財產法益遭受侵害。而被告對同一告訴人各次提領
    行為，係基於同一加重詐欺取財之犯意聯絡，在密切接近之
    時間所為，侵害同一法益，各行為之獨立性極為薄弱，依一
    般社會健全觀念，難以強行分開，在刑法評價上，應視為數
    個舉動之接續施行，合為包括之一行為予以評價，較為合理
    ，均應依接續犯論以包括之一罪。
　㈣罪數關係：
　　⒈刑法上一行為而觸犯數罪名之想像競合犯存在之目的，在
      於避免對於同一不法要素予以過度評價。自然意義之數行
      為，得否評價為法律概念之一行為，應就客觀構成要件行
      為之重合情形、主觀意思活動之內容、所侵害之法益與行
      為間之關連性等要素，視個案情節依社會通念加以判斷。
      刑法刪除牽連犯之規定後，原認屬方法目的或原因結果，
      得評價為牽連犯之二犯罪行為間，如具有局部之同一性，
      或其行為著手實行階段可認為同一者，得認與一行為觸犯
      數罪名之要件相侔，依想像競合犯論擬。倘其實行之二行
      為，無局部之重疊，行為著手實行階段亦有明顯區隔，依
      社會通念難認屬同一行為者，應予分論併罰。因而，行為
      人以一參與詐欺犯罪組織，並分工加重詐欺行為，同時觸
      犯參與犯罪組織罪及加重詐欺取財罪，雖其參與犯罪組織
      之時、地與加重詐欺取財之時、地，在自然意義上非完全
      一致，然二者仍有部分合致，且犯罪目的單一，依一般社
      會通念，認應評價為一罪方符合刑罰公平原則，應屬想像
      競合犯，如予數罪併罰，反有過度評價之疑，實與人民法
      律感情不相契合。是以倘若行為人於參與犯罪組織之繼續
      中，先後加重詐欺數人財物，因行為人僅為一參與組織行
      為，侵害一社會法益，應僅就首次犯行論以參與犯罪組織
      罪及加重詐欺罪之想像競合犯，而其後之犯行，乃為其參
      與組織之繼續行為，為避免重複評價，當無從將一參與犯
      罪組織行為割裂再另論一參與犯罪組織罪，而與其後所犯
      加重詐欺罪從一重論處之餘地（最高法院107年度台上字
      第1066號判決意旨參照）。經查，被告於5月2日晚間6時2
      3分前某日時，加入共犯邱創偉及其他真實姓名、年籍均
      不詳之成年人所共同組成之詐騙集團，而該集團內部分工
      ，先由某成員以電話分別向被害人行騙，再由共犯邱創偉
      指示被告領取提款卡後至自動櫃員機提領詐得款項，再將
      詐得款項轉交共犯邱創偉，由其轉交回集團核心成員，被
      告藉此取得報酬，足見該集團應屬具持續性之組織體，並
      有分工、聯繫、按比例分享報酬之完整結構，非為立即實
      施犯罪而隨機組成，是依被告加入本案詐欺集團之期間、
      集團成員之分工、報酬之計算方式、遂行詐欺犯行之獲利
      等節，堪認本案詐欺集團係以實施詐術為手段，具有持續
      性或牟利性之結構性組織，而該當於組織犯罪防制條例第
      2條第1項所稱之犯罪組織。惟被告於加入上開詐欺集團後
      ，在本案之前，曾於同年月2日晚間6時23分許，依詐騙集
      團成員指示提款，而涉犯加重詐欺之犯行，並經臺灣苗栗
      地方檢察署檢察官以108年度偵字第2297、2513、3607、4
      045、4345、4900、4901、5161號案件提起公訴，且於108
      年12月5日繫屬於臺灣苗栗地方法院，此有前開檢察官起
      訴書及本院被告前案紀錄表在卷可考(見本院卷第29至36
      、39至52頁)，足徵本案並非被告加入該詐欺集團組織後
      所參與之首次詐欺取財犯行，乃為其參與組織之繼續行為
      ，揆諸前揭說明，為避免重複評價，當無從將被告繼續參
      與犯罪組織行為割裂再另論一參與犯罪組織罪，而與本案
      所犯加重詐欺取財罪論以想像競合而從一重論處之餘地，
      且原審檢察官亦認為起訴書就此部分罪名之記載係贅載，
      而當庭刪除此部分起訴法條（見原審卷第82頁），合先敘
      明。
　　⒉被告所犯如附表編號一至二所示2次三人以上共同犯詐欺取
      財犯行，犯意各別，行為互殊，均應予分論併罰。 
　㈤另起訴書固記載被告就前開所為，亦涉犯洗錢防制法第14條
    第1項之洗錢罪云云，然為被告所否認（見本院卷第128、12
    9頁）。又本案被告、共犯邱創偉及其所屬詐欺集團其他成
    年成員所犯係3人以上犯詐欺取財罪，構成刑法第339條之4
    第1項第2款之加重詐欺取財罪，該條項為法定刑1年以上7年
    以下有期徒刑之罪，雖屬洗錢防制法第3條第1款所規定之特
    定犯罪。惟洗錢防制法之立法目的，係在防制特定犯罪不法
    所得之資金或財產，藉由洗錢行為轉換成為合法來源之資金
    或財產，切斷資金與當初犯罪行為之關聯性，隱匿犯罪行為
    或該資金不法來源或本質，使偵查機關無法藉由資金之流向
    追查犯罪者。因此，依洗錢防制法第2條規定，行為人需於
    主觀上有掩飾、隱匿特定犯罪不法所得來源，或使他人逃避
    刑事追訴之意圖及認知，客觀上並有該條第1、2款所示移轉
    、變更或為掩飾、隱匿該特定犯罪所得之行為，而將不法所
    得來源變易為合法持有狀態，始屬洗錢防制法第14條第1項
    一般洗錢罪所欲處罰之範疇，至於事實上是否無法追查，則
    非所問。查，被告擔任取款車手，而與其他詐騙集團成員均
    為本案加重詐欺取財犯行之共同正犯，偵查機關藉由被害人
    匯入款項之流向，本可一目了然該資金來源之不法性並追查
    其資金之流向，並未切斷不法所得與犯罪行為之關連性，而
    未製造金流之斷點，本質上亦非將不法所得變更為合法取得
    之舉。又被告持提款卡提領帳戶內之詐欺所得款項後，雖有
    將款項交予共犯邱創偉之行為，然此係犯罪行為完成後，被
    告與其他共犯就犯罪所得之分贓處分，並無證據證明被告另
    有意圖掩飾、隱匿特定犯罪不法所得來源，或使他人逃避刑
    事追訴，或有何掩飾、隱匿犯罪所得之行為，是縱未查得詐
    欺款項之去向，亦難僅憑被告單純將所取得之犯罪所得交予
    其他共犯之處分贓物行為，而認被告主觀上係有移轉、變更
    或掩飾、隱匿特定犯罪不法所得之意圖及認知，自難以洗錢
    防制法第14條第1項之規定相繩，且檢察官於原審亦未認被
    告上開所為觸犯前揭洗錢犯罪，而已當庭更正起訴法條（見
    原審卷第82頁），爰不另為無罪之諭知，併予敘明。　
三、上訴駁回之理由：　　　
　　原審以被告如附表編號二所示犯行事證明確，適用刑法第28
    條、第339條之4第1項第2款規定，並以行為人之責任為基礎
    ，審酌被告年輕力壯，且曾擔任廚師，具有從事正當工作之
    能力，亦可知須付出相當之勞力方能獲取相應之報酬，卻不
    思循正當管道賺取所需，貪圖己利加入詐欺集團，而使無辜
    之告訴人丙○○遭騙取錢財並難以求償，對於社會秩序危害重
    大，所為應予非難，另考量其犯後坦認犯行之態度，兼衡其
    素行、智識程度、家庭、生活經濟狀況、參與犯罪之程度、
    犯罪之動機、目的、手段等一切情狀，量處有期徒刑1年1月
    ，經核尚無不合，量刑之宣告亦稱妥適。被告上訴意旨略以
    ：被告因家中經濟勉持，一時失慮，擔任領款車手，誤罹刑
    典，從犯罪之動機及目的觀之，被告並非奸惡之徒，復被告
    並未實際為詐騙告訴人之行為，違反義務之程度尚非嚴重，
    又審酌被告之智識程度，且被告犯後坦承犯行，深知反省，
    並欲與告訴人和解，足見被告犯後態度良好，請撤銷原判決
    ，予以從輕量刑云云。惟按量刑係法院就繫屬個案犯罪之整
    體評價，為事實審法院得依職權自由裁量之事項，量刑判斷
    當否之準據，應就判決之整體觀察為綜合考量，並應受比例
    原則等法則之拘束，非可恣意為之，致礙其公平正義之維護
    ，必須兼顧一般預防之普遍適應性與具體個案特別預防之妥
    當性，始稱相當。苟已斟酌刑法第57條各款所列情狀，而未
    逾越法定刑度，如無偏執一端，致有明顯失出失入之恣意為
    之情形，上級審法院即不得單就量刑部分遽指為不當或違法
    （最高法院100年度台上字第5301號判決意旨參照）。查原
    審於量刑時已詳予審酌刑法第57條各款及前開所列情狀，予
    以綜合考量，就被告所犯如附表編號二所示部分判處有期徒
    刑1年1月，就刑罰裁量職權之行使，既未逾越法律所規定之
    範圍，亦無濫用權限之情形，難遽謂原判決就此部分之量刑
    有何不當，縱與被告主觀上之期待有所落差，仍難指其量刑
    有何不當或違法。況且，被告所為，係負責至金融機構自動
    櫃員機提領該詐騙集團向被害人詐欺所得款項之車手工作，
    造成法益侵害之程度非輕；且其雖欲與告訴人丙○○和解，然
    並未能依告訴人丙○○之要求，賠付款項至告訴人丙○○帳戶內
    ，是被告上訴指摘原判決此部分不當，為無理由，應予駁回
    。
四、撤銷改判之理由：
　㈠原審以被告如附表編號一犯行事證明確，應予論科，固非無
    見。惟查，被告提起本件上訴後，已與告訴人甲○○以新臺幣
    （下同）5萬元達成和解，並已依約定賠償第一期和解金額1
    萬元，原審未及審酌，量刑基礎已有改變。被告提起上訴，
    指摘原判決關於其附表編號一部分量刑過重，為有理由；至
    於被告認原判決關於其附表編號二部分量刑過重，雖無理由
    ，惟原判決既有前開可議之處，自應由本院將原判決關於其
    附表編號一暨定應執行刑部分，均予以撤銷改判。
　㈡爰以行為人責任為基礎，審酌被告正值青壯之年，不思以正
    途賺取錢財，明知現今社會詐欺集團橫行，其等恣意詐欺行
    為往往對於被害人之財產及社會秩序產生重大侵害，竟貪圖
    不法利益，與詐騙集團合流，造成本案告訴人甲○○財產損失
    ，對於社會秩序危害重大；又被告在本案係依邱創偉之指示
    ，負責操作自動櫃員機提領詐欺款項後，交付邱創偉，雖非
    犯罪主導者，但其配合詐騙集團之指示，共同遂行詐騙他人
    財物之犯行，所為應予非難，惟被告始終坦承犯行，並於本
    院準備程序期日中與告訴人甲○○以5萬元達成和解，並已依
    和解條件賠償第1期和解金1萬元予告訴人甲○○乙節，業據告
    訴人甲○○於本院審理時陳明在卷（見本院卷第129頁），並
    有本院準備程序筆錄及和解筆錄1份附卷可參（見本院卷第1
    00、101、105、106頁），態度尚稱良好，兼衡其素行、犯
    罪之動機、目的、手段、於原審自承智識程度為高中肄業、
    之前曾擔任廚師，月收入大約3萬元，已婚，育有2名子女，
    並與父母、配偶、子女同住之家庭經濟狀況（見原審卷第89
    、90頁）等一切情狀，量處如主文第2項所示之刑，以資儆
    懲。
　㈢按裁判確定前犯數罪者，併合處罰之；數罪併罰，分別宣告
    其罪之刑，其宣告多數有期徒刑者，於各刑中之最長期以上
    ，各刑合併之刑期以下，定其刑期，但不得逾30年，刑法第
    50條第1項前段、第51條第5款訂有明文。參其立法意旨，除
    在於緩和多數有期徒刑合併執行所造成之苛酷外，更避免責
    任非難之重複，蓋有期徒刑之科處，不僅在於懲罰犯罪行為
    ，更重在矯治犯罪行為人、提升其規範意識，及回復社會對
    於法律規範之信賴，是應併合處罰之複數有期徒刑倘一律合
    併執行，將造成責任非難之效果重複滿足、邊際效應遞減之
    不當效果，甚至有違責任主義，故採行加重單一刑主義，以
    期責罰相當。是法院就應併合處罰之數個有期徒刑宣告定其
    應執行刑時，不僅應遵守上開所定「以宣告各刑中之最長期
    為下限，各刑合併之刑期為上限，但最長不得逾30年」之外
    部界限，更應受不得明顯違反公平正義、法律秩序理念及目
    的之規範。具體而言，於併合處罰，其執行刑之酌定，應視
    行為人所犯數罪之犯罪類型而定，即倘行為人所犯數罪屬相
    同之犯罪類型者（如複數竊盜、施用或販賣毒品等），於併
    合處罰時，其責任非難重複之程度較高，自應酌定較低之應
    執行刑；然行為人所犯數罪雖屬相同之犯罪類型，但所侵犯
    者為具有不可替代性、不可回復性之個人法益（如殺人、妨
    害性自主），於併合處罰時，其責任非難重複之程度則較低
    ，而可酌定較高之應執行刑；另行為人所犯數罪非惟犯罪類
    型相同，且其行為態樣、手段、動機均相似者，於併合處罰
    時其責任非難重複之程度更高，更應酌定較低之應執行刑；
    反之，行為人所犯數罪各屬不同之犯罪類型者，於併合處罰
    時其責任非難重複之程度最低，當可酌定較高之應執行刑。
    查本件被告所犯，均屬加重詐欺取財之犯罪類型、行為態樣
    、動機、手段均相同，惟所侵害者均非具有不可替代性、不
    可回復性之個人法益，責任非難重複之程度較高，復審酌本
    案一切情狀而為整體之非難評價後，就被告上開撤銷改判及
    上訴駁回部分所處之有期徒刑，定其應執行之刑如主文第4
    項所示。
據上論斷，應依刑事訴訟法第368條、第369條第1項前段、第364
條、第299條第1項前段，判決如主文。
本案經檢察官廖啟村提起公訴，檢察官楊淑芬到庭執行職務。
中　　華　　民　　國　　109 　年　　9 　　月　　23　　日
                  刑事第二十三庭審判長法　官  許永煌
                                      法　官  黃美文
                                      法　官  雷淑雯
以上正本證明與原本無異。
如不服本判決應於收受送達後20日內向本院提出上訴書狀，並應
敘述具體理由；其未敘述上訴理由者，應於上訴期間屆滿後20日
內向本院補提理由書（均須按他造當事人之人數附繕本）「切勿
逕送上級法院」。告訴人或被害人如對於本判決不服者，應具備
理由請求檢察官上訴，其上訴期間之計算係以檢察官收受判決正
本之日期為準。 
                                      書記官  林立柏
中　　華　　民　　國　　109 　年　　9 　　月　　23　　日
附錄：本案論罪科刑法條全文
中華民國刑法第339條之4
刑法第339條之4
犯第339條詐欺罪而有下列情形之一者，處1年以上7年以下有期
徒刑，得併科1百萬元以下罰金：
一、冒用政府機關或公務員名義犯之。
二、三人以上共同犯之。
三、以廣播電視、電子通訊、網際網路或其他媒體等傳播工具，
    對公眾散布而犯之。
前項之未遂犯罰之。
附表：
編 號 告訴人 詐騙手法 匯款時間、金額及帳戶 提領時間 提領地點 提領金額 一 甲○○ 該詐欺集團某成員冒充金石堂書局會計人員，於108年5月5日16時41分許，向甲○○佯稱：之前購買小學參考書因作業疏失導致數量錯誤，會重複扣款，會協助取消購買並向富邦銀行確認云云，再由冒充富邦銀行客服人員成員佯稱：要到自動櫃員機操作解除設定云云之詐騙手法，致使甲○○陷於錯誤，以自動櫃員機分別輸入三信商業銀行帳號0000000000000號、花蓮第二信用合作社帳號00000000000000000號，並分別匯款2萬9,989元、2萬9,985元至各該帳戶。 108年5月5日17時23分許，匯款2萬9,989元至前開三信銀行帳戶。 108年5月5日17時34分許 新竹縣○○鎮○○路0段000號之全家便利超商自動櫃員機（全家竹東長春店） 1萬元     108年5月5日17時35分許 同上 1萬9,000元    108年5月5日19時12分許，匯款2萬9,985元至前開花蓮二信帳戶。 108年5月5日19時15分許 新竹縣○○鎮○○路0段00號之統一超商昌春門市自動櫃員機 2萬元     108年5月5日19時16分許 同上  1萬元  二 丙○○ 該詐欺集團某成員冒充中華郵政人員，於108年5月5日17時12分許，向丙○○佯稱：友人之前網購因為工作人員疏失設定成VIP會員，會協助取消VIP會員資格，惟需帳戶餘額有5位數以上，方能辦理云云，致丙○○陷於錯誤，將中華郵政帳號00000000000000000號帳戶提款卡交予友人使用，並以自動櫃員機輸入三信商業銀行帳號0000000000000號人頭帳戶，並匯款2萬9,985元至該帳戶。 108年5月5日18時14分許，匯款2萬9,985元至前開三信銀行帳戶。 108年5月5日18時15分許 新竹縣○○鎮○○路0號1樓之華南銀行竹東分行自動櫃員機 2萬元     108年5月5日18時15分許 同上 1萬元